+--------------------------------+
| Referat for møde 15/02/2011: |
+--------------------------------+

Småkager fra Naja 
Præsentation af projektidéen til Arinbjørn

Ikke nødvendigt

Siden sidst
	- Velkommen til Arinbjørn
	- Status på mailingliste
		- Vi har ikke fået lov af staff til at få vores egen mailingliste, øv øv
		- Lasse kigger på at opsætte mailingliste på sin egen server
	- Status på wiki
		- Simon sætter et system op i løbet af vinterferien
	- Mail
		- Vi skal skrive to forskellige mails: én til dkuug og én til gymnasierne
		- Naja færdiggør skitser og sender dem ud til listen i dag tirsdag
		- Vi ringer og nulrer instruktor-lasse for at få input til mailen så hurtigt som muligt
		- ALLE hjælper med at finde mails at sende ud til efter mødet. 
		- Mail skal sendes ud i aften/ i morgen. Det gør Naja. 

Diskussion af gruppens organisation
	- Opdeling i teams?
		- Vi vil gerne vente til vi ved hvad projektet kommer til at være
		- En mulig opdeling: netværk/django og applikationer
		- Naja foreslår et suppleant-system som skal tænkes ind i den endegyldige opdeling

	- Håndtering af SLACK
		- Beslutning: Hvis man misser tre møder (og ikke har haft virkelig god grund)
		  skal éns medlemsskab af gruppen tages alvorligt op til overvejelse blandt de
		  andre gruppemedlemmer. 

	- Naja har forberedt et Getting-to-know-you spørgeskema - udfyld og indsend prompte!
		- Lasse og Simon og Naja mangler udyfyldning. 

	- Systemvalg: 
		- Vi har besluttet os for at kode i python
		- Hvis det bliver webudvikling har vi besluttet at bruge frameworket django

Skemalægning: 
	- Datoer for python/django/unix-playday skal planlægges: 
		- Måneden skal være marts
		- Lasse sender doodle ud!
	- Faste mødedage skal fastlægges
		- Vi har besluttet: Vi mødes tirsdage efter øvelsestimer og torsdage 10:00 i
		  i terminalrummet.
	- Vi koordinerer fælles deltagelse om torsdagen

Rapportforberedelse: 
	- Vi skal alle sammen læse om BATOFF, for det er en vigtig del af kravene til den 
	  kommende rapport.
	- Formatvalg: Kender alle teX?
		- Undtagen Arinbjørn: Ja. Arinbjørn kigger på TeX på sin DIKU-stick. 
		- Vi skriver i TeX, har vi besluttet. 
		- Der burde skrives noget om TeX på dikutal om LaTeX, siger Søren. 

Eventuelt

	- Vi skal have mere seriøsitet til møderne. Fremover holder vi dem ikke i kantinen. 
	- Næste gang holder vi en times fri inden mødet. 

Opgaver til næste gang

	- Folk skal TÆPPEBOMBES med mails (Naja)
	- Opsætning af mailingliste (Lasse)
	- Opsætning af wiki (Simon)
	- Udfyldning af spørgeskema (Naja, Simon, Lasse)
	- Udsending af python-playday-doodle (Lasse)
	- Lavning af program til python/django-playday (Søren)
	- Læsning om BATOFF (ALLE)
	- Indsættelse i python (Arinbjørn)


Tid og sted for næste møde

	ER: torsdag kl. 10:00 (INTET AKADEMISK KVARTER)



	

