
_________________________________________________________________________________________________________

1) Beslutning vedr. valg af samarbejdspartner (og, i forlængelse heraf, projektet): 

Naja svarer DKUUG og siger at onsdag aften er et godt tidspunkt for et møde. 
Lasse laver et udkast til en præsentation. 
Lasse laver et udkast til en liste af mål vi vil opnå ved mødet (til brug ved evaluering senere). 

Naja svarer Greve og prøver at sætte en aftale op med Greve gymnasium om et møde i starten a kommende uge. 
Ligemeget hvad vil vi gerne bibeholde kontakten til Greve gymnasium. 
Simon melder sig til at lave udkast. 
Lasse laver et udkast til en liste af mødets mål. 

Naja er ordfører på møderne. 
Arinbjørn er referent. 

____________________________________________________________________________________________________________

2) Versionsstyringsværktøj: 

Vi har besluttet os for git, og Søren har meldt sig til at være ansvarlig for at sætte det op på Simons
server. 

____________________________________________________________________________________________________________

3) Objektorienteret analyse og design-modellen: Problemer ifbm vores projekt

Vi har observeret at der er visse problemer forbundet med at sammenkæde bogens analysestrategi med 
(hvad der lader til at blive) vores projekts indhold. Bogens metode er øjensynligt lagt an på systemer
som refererer til/monitorerer/modellerer fysiske objekter ude i verdenen, og det har man indtil videre
ikke kunnet sige om vores projekt. 

Naja: Kan vi ikke bare lade være med at bruge bogens metode? Selve metoden udspecificerer jo at det er
vigtigt at skræddersy model/metode til det forhåndeværende projekt, så vi burde vel kunne beslutte os
for simpelthen at benytte et andet teoretisk grundlag end OOAD. 

Djangolas: NEJ. Det er ikke 'ulovligt' at gøre ovenstående, men det er meget besværligt og dumt
ifbm. kursets læringsplaner. Det er samlet set mest anbefalelsesværdigt at finde et projekt som er
nemt at håndtere under OOAD. Heldigvis skal der ikke særlig innovation til for at omdefinere vores 
hidtdige projekt indefor rammer der passer til bogens opfattelsesmåde: Hvis vi beslutter at lade 
værktøjssiden arbejde med brugere (så at man som elev kan logge ind, gennemføre tutorials og ændre 
på sin 'score') bliver det med det samme nemmere at tænke på projektet i termer af objekter, klasser
o. lign. 
____________________________________________________________________________________________________________

4) Referatstrategi: Dagbogsføring

Efter at have læst artiklen af Jepsen et al. ('Back to thinking mode') er vi i gruppen ret vilde med
idéen om at bruge kollektive dagbøger som et led i projektstyringen. Vi synes det virker som en fornuftig
måde at holde øje med om vi når det vi skriver op som vores mål. 

Det indebærer indtil videre at vi, udover at skulle forberede points til præsentationer til de forskellige 
møder i den kommende uge, også skal lave en liste af mål vi gerne vil opnå med bemeldte møder. Det er anført
i referatet ovenfor
____________________________________________________________________________________________________________

5) Rapport/Interviewforberedelse: 



Opgaver til næste møde

- OPsættelse af wiki (simon!)
- opsættelse af git på simons server (Søren)
- Overførelse af hidtidigt materiale på den nye wiki (naja)
- Fremstilling af præsentation+forventningsplaner til DKUUG-møde (Lasse)
- Fremstilling af præsentation+forventningsplaner til Greve-møde (Simon)
- Svar til Greve (Naja)
 






 



